臺灣士林地方法院刑事判決
111年度易字第435號
公  訴  人  臺灣士林地方檢察署檢察官
被      告  黃鉦舜



上列被告因竊盜案件，經檢察官提起公訴（111年度偵字第7562
號），本院判決如下：
    主  文
黃鉦舜犯竊盜罪，處拘役參拾日，如易科罰金，以新臺幣壹仟元
折算壹日。未扣案如附表所示之犯罪所得均沒收，於全部或一部
不能沒收或不宜執行沒收時，追徵其價額。
　　犯 罪 事 實
一、黃鉦舜意圖為自己不法之所有，於民國111年1月17日晚上6
    時48分許，在址設臺北市○○區○○路00巷00號之自助洗衣店（
    下稱本案洗衣店）內，趁四下無人之際，徒手竊取黃馨儀所
    有並置於該店內洗衣籃中如附表所示之物品，並將之置入隨
    身攜帶之袋子內後而離去。嗣經黃馨儀發覺如附表所示之物
    品遭竊並報警處理，經警調閱監視器畫面，始循線查獲上情
    。
二、案經黃馨儀訴由臺北市政府警察局南港分局報告臺灣士林地
    方檢察署檢察官偵查起訴。
    理  由
壹、證據能力部分：
　　本判決引用被告以外之人於審判外之陳述，雖屬傳聞證據，
    然檢察官及被告黃鉦舜於本院審理時均表示無意見、同意作
    為證據（見本院111年度易字第435號卷【下稱本院卷】第35
    至36頁），本院審酌上開證據資料作成時之情況，尚無違法
    不當及證明力明顯過低之瑕疵，認為以之作為證據應屬適當
    ，揆諸刑事訴訟法第159條之5第1項規定，均有證據能力。
    又本判決其他引用資以認定事實所憑之非供述證據，並無證
    據證明係公務員違背法定程序所取得，依刑事訴訟法第158
    條之4反面解釋，亦有證據能力。
貳、實體部分：
一、本案認定犯罪事實所憑之證據及理由：
　　訊據被告黃鉦舜固坦承有於上開時間至本案洗衣店內洗衣服
    ，並有拿取告訴人黃馨儀放置在本案洗衣店內洗衣籃內如附
    表所示之物品等事實，惟矢口否認有何竊盜犯行，辯稱：我
    當時是誤拿告訴人所有之物品，過了快1個月後警方通知我
    時，我才知道拿到別人的東西云云。經查：
（一）被告於上開時間至本案洗衣店洗衣服，過程中有拿取告訴
      人所有放置在本案洗衣店內洗衣籃內如附表所示之物品，
      隨後並將之放入隨身攜帶之袋子內而離開等事實，業據被
      告坦認在卷（見臺灣士林地方檢察署111年度偵字第7562
      號卷【下稱偵卷】第8至9、65頁；本院卷第35頁），核與
      證人即告訴人於警詢時證述之內容均大致相符（見偵卷第
      13至14頁），並有臺北市南港分局南港派出所刑事案件採
      證相片12張、臺灣士林地方檢察署檢察事務官勘驗報告1
      份暨監視器光碟1片（見偵卷第77至86頁，光碟置於偵卷
      光碟片存放袋內）、本院勘驗筆錄1份暨擷圖5張在卷可稽
      （見本院卷第36至39、45至47頁），是此部分之事實，首
      堪認定。
（二）被告雖以前詞置辯，然查，經本院當庭勘驗案發地點監視
      器畫面，結果略以：畫面可見告訴人所有如附表所示之物
      品置放於該店內洗衣籃（下稱本案洗衣籃）中，而被告於
      監視器畫面顯示時間111年1月17日下午5時56分6秒時進入
      本案洗衣店後，即探頭望向本案洗衣籃，此時畫面可見裡
      面裝有衣物，接著被告於同日下午5時56分11秒時轉頭看
      向後方，於同日下午5時56分13秒時，被告再度低頭查看
      本案洗衣籃，接著將其所攜帶之橘色提袋放入本案洗衣籃
      內，並將橘色提袋內自己欲清洗之衣物放入本案洗衣籃內
      ，再將本案洗衣籃拉到洗衣機前放，將放置在本案洗衣籃
      內之物品全數倒入洗衣機中，隨後拿著橘色提袋離開本案
      洗衣店。復於同日晚上6時47分58秒時，被告再次返回本
      案洗衣店，將洗衣機內之衣物全數放置橘色提袋內，隨即
      於同日晚上6時48分38秒時轉身快速往門口離去等情，有
      本院勘驗筆錄1份暨擷圖5張在卷可稽（見本院卷第36至39
      、45至47頁），由上開勘驗結果可知，被告進入本案洗衣
      店時，已看向本案洗衣籃數次，且畫面可見本案洗衣籃內
      確實裝有告訴人置放如附表所示之物品，實難認被告有不
      知本案洗衣籃內已裝有他人物品之可能。再者，被告既已
      將其所欲洗之衣物放在隨身攜帶之橘色提袋內，其大可直
      接將衣物從橘色提袋拿出並放置在洗衣機內，何必多此一
      舉先將衣物放置在本案洗衣籃內後，再將本案洗衣籃內之
      所有物品丟置洗衣機內，顯見其所為應係為了混合其與告
      訴人所有之物品，以掩蓋本案洗衣籃內另有告訴人所有之
      物品。況且，倘如被告所述其僅係一時誤拿他人之物，然
      被告於111年1月17日拿取告訴人所有如附表所示之物品後
      ，理應於短時間內發現其中含有他人之物品，而非其所有
      ，而衡諸常情一般人於洗衣店發現誤拿他人衣物時，應會
      於發現後立即返回現場歸還，避免事後糾紛，被告卻捨此
      不為，直至111年2月14日至警局製作筆錄時方辯稱係誤拿
      物品，被告所為顯然違背常情，足認其上開所辯純屬卸責
      之詞，難以採信。從而，被告明知所拿取之物品為他人所
      有，猶仍為之，其具有竊盜之不法所有意圖，自屬明確。
（三）綜上所述，本案事證明確，被告本案竊盜犯行堪予認定，
      應依法論科。
二、論罪科刑：
（一）核被告所為，係犯刑法第320條第1項之竊盜罪。 
（二）爰以行為人之責任為基礎，並審酌被告不思循正常途徑獲
      取財物，任意竊取他人財物，顯漠視他人之財產權，所為
      實不足取，且被告犯後仍飾詞否認，而欲脫免刑責，及未
      與告訴人達成和解，以賠償告訴人本案所受損失，顯見其
      未有任何悔意，犯後態度難謂為佳；兼衡被告之犯罪動機
      、目的、手段、本案竊取物品之價值及其前有詐欺案件之
      前科素行，有臺灣高等法院被告前案紀錄表1份在卷可參
      ，暨被告於本院審理時自陳高職肄業之教育程度、現擔任
      司機、月薪約新臺幣5萬元、已婚、無需扶養家人及勉強
      維持之家庭生活與經濟狀況（見本院卷第42至43頁）等一
      切情狀，量處如主文所示之刑，並諭知易科罰金之折算標
      準。
三、沒收部分：
　　查被告本案所竊得如附表所示之物品為其犯罪所得，未據扣
    案，亦未實際發還告訴人，自應依刑法第38條之1第1項前段
    、第3項之規定，予以宣告沒收，並諭知於全部或一部不能
    沒收或不宜執行沒收時，追徵其價額。
據上論斷，應依刑事訴訟法第299條第1項前段，刑法第320條第1
 項、第41條第1項前段、第38條之1第1項前段、第3項，刑法施
行法第1條之1第1項，判決如主文。
本案經檢察官陳銘鋒提起公訴，檢察官張嘉婷到庭執行職務。
中　　華　　民　　國　　111 　年　　9 　　月　　15　　日
　　　　　　　    刑事第八庭　法  官  葛名翔
以上正本證明與原本無異。
如不服本判決應於收受送達後20日內向本院提出上訴書狀，並應
敘述具體理由。其未敘述上訴理由者，應於上訴期間屆滿後20 
日內向本院補提理由書（均須按他造當事人之人數附繕本）「切
勿逕送上級法院」。
                              書記官  曾韻蒔
中　　華　　民　　國　　111 　年　　9 　　月　　15　　日
附錄本案論罪科刑法條
中華民國刑法第320條
意圖為自己或第三人不法之所有，而竊取他人之動產者，為竊盜
罪，處5年以下有期徒刑、拘役或50萬元以下罰金。
意圖為自己或第三人不法之利益，而竊佔他人之不動產者，依前
項之規定處斷。
前二項之未遂犯罰之。
附表：
編號 告訴人黃馨儀遭竊之物品  1 枕頭套1個  2 浴巾1條  3 毛巾1條  4 內褲1條  5 襪子1雙 備註 上開編號1至5所述物品價值共計約新臺幣850元